【裁判字號】    98,小上,31
【裁判日期】    980916
【裁判案由】    清償債務
【裁判全文】
臺灣臺南地方法院民事裁定              98年度小上字第31號
上  訴  人  乙○○
被上訴人    華南商業銀行股份有限公司
法定代理人  甲○○
上列當事人間請求清償債務事件，上訴人對於中華民國98年7月2
日本院台南簡易庭98年度南小字第712號宣示判決筆錄提起上訴
，本院裁定如下：
    主  文
上訴駁回。
第二審訴訟費用新台幣壹仟伍佰元由上訴人負擔。
    理  由
一、按對於小額程序之第一審裁判之上訴，非以其違背法令為理
    由，不得為之，又上訴狀應記載上訴理由，並表明原判決所
    違背之法令及其具體內容，依訴訟資料可認為原判決有違背
    法令之具體事實，民事訴訟法第436條之24第2項及第436條
    之25分別定有明文。且依同法第436條之32準用同法第468條
    之規定，判決不適用法規或適用不當者，為違背法令。而判
    決有同法第469條第1款至第5款情形之一者，為當然違背法
    令。是當事人對於小額程序之第一審判決提起上訴，如依民
    事訴訟法第468條規定，以第一審判決有不適用法規或適用
    法規不當為理由時，其上訴狀或理由書應有具體之指摘，並
    揭示該法規之條項或其內容。若係成文法以外之法則，應揭
    示該法則之旨趣。倘為司法院解釋或最高法院之判例，則應
    揭示該判解之字號或其內容。如以民事訴訟法第469條第1款
    至第5款所列情形為理由時，其上訴狀或理由書，應揭示合
    於該條款之事實。上訴狀或理由書如未依此項方法表明，或
    其所表明者，顯與上開法條規定之情形不相合時，即難認為
    已對第一審判決之違背法令有具體之指摘，其上訴自難認為
    合法。又上訴理由如僅引用原審判決時之攻擊防禦方法，應
    認為未對原審判決有何具體之指摘，不得謂已合法表明上訴
    理由，其上訴亦難認為合法。
二、本件上訴意旨略以：上訴人曾於89年辦卡，但為前夫楊人安
    之附卡持有人，且未曾刷卡消費。又上訴人與正卡持有人即
    前夫楊人安於90年6月分居，經濟相互獨立，不知楊人安之
    信用卡消費情形，亦未代償卡費。另二人已於98年1月8日辦
    妥離婚手續，上訴人並不知有此筆債務存在，至貴院98年6
    月10日南小字第712號通知，始知此筆債務存在，故無法與
    楊人安協商此債務問題。此非上訴人之債務，不應由上訴人
    清償為由而提起上訴。聲明：聲請法院重新判決本人不須給
    付該債務。
三、經查，本件被上訴人請求上訴人給付之訴訟標的金額為87,
    923元，其訴訟標的金額在10萬元以下，自應適用民事訴訟
    法第436條之8小額訴訟程序之規定，則依同法第436條之24
    第2項、第436條之25、第471條第1項規定，非以其違背法令
    為理由不得上訴，且須記載上訴理由，或於提起上訴後20
    日內表明原判決所違背之法令及其具體內容，始合上訴程式
    。本件上訴人對於原判決提起上訴，然上訴人於原審收受庭
    期通知後並未到場，亦未以書狀提出任何爭執，依民事訴訟
    法第282條第3項準用第1項規定，就他造主張之事實，視同
    自認。又被上訴人對於上訴人請求清償信用卡債務，提出信
    用卡申請書、消費明細及信用卡約定條款等為證，上訴人為
    附卡持有人，依約定條款第3條約款，與正卡持卡人就信用
    卡所生帳款互負連帶清償責任，是原審判命上訴人給付信用
    卡消費款87,923元及利息並非無據。上訴人所提出之上訴理
    由，均係就原審取捨證據、認定事實之職權行使予以指摘，
    並未具體表明原審判決有如何違背法令之情事，依據前開法
    條規定及說明，應認本件上訴人之上訴為不合法，應予駁回
    。又本件小額事件之上訴既經駁回，第二審訴訟費用1,500
    元（即第二審裁判費）應由敗訴之上訴人負擔，爰確定如主
    文第2項所示。
四、據上論結，本件上訴為不合法，依民事訴訟法第436條之32
    第2項、第444條第1項前段、第95條、第78條、第436條之32
    第1項、第436條之19，裁定如主文。
中    華    民    國    98    年    9     月    16    日
                  民事第一庭    審判長法  官  高榮宏
                                      法  官  林福來
                                      法  官  蔡孟珊
以上正本證明與原本無異。
本件不得抗告。
中    華    民    國    98    年    9     月    16    日
                                      書記官  吳幸芳


司法院資訊處製作；財團法人民間司法改革基金會備份。
